【裁判字號】    91,易,822
【裁判日期】    920527
【裁判案由】    竊盜
【裁判全文】
臺灣新竹地方法院刑事判決                          九十一年度易字第八二二號
    公  訴  人  臺灣新竹地方法院檢察署檢察官
    被      告  乙○○
右列被告因竊盜案件，經檢察官提起公訴（九十一年度偵字第四八○○號），及移
併案審理（九十一年度偵字第五六二九號），本院判決如左：
    主  文
乙○○連續竊盜，處有期徒刑陸月。如易科罰金，以佰元折算壹日。
扣案之鑰匙貳支均沒收之。
    事  實
一、乙○○前曾於民國九十一年三月二十七日，連續二次竊取他人所有之機車，於九
    十一年四月四日為警查獲，經臺灣新竹地方法院檢察署檢察官於九十一年四月二
    十三日以九十一年度偵字第一九二三號提起公訴，詎其於該案審理期間，仍不知
    悛悔，因缺乏機車代步，乃另行起意，並基於為自己不法所有之意圖，且基於概
    括犯意，（一）先於九十一年八月十三日二十二時許，在新竹市○○路○段一百
    七十三巷十三弄六號前處，持自備鑰匙一支，竊取丁○○所有三陽牌、車牌號碼
    ＧＺＯ─二一八號之重型機車，得手後，旋將該車留供己用，嗣於翌日（即九十
    一年八月十四日）二十三時許，經警在新竹市○○街一百六十九號處執行搜索及
    逮捕另案通緝被告戊○○之際，當場在上開處所起獲前揭重型機車（業已發還）
    ，並扣得乙○○所有而為供其竊取上揭重型機車所用之鑰匙一支而查悉上情。乙○○嗣經警移送臺灣新竹地方法院檢察署，經該署檢察官偵訊後諭令限制住居並
    飭回。（二）乙○○復延續上揭為自己不法所有之意圖，於九十一年九月二十一
    日三時許，在新竹市○○區○○里○○路○段一百零三巷對面巷子（即同段九十
    二巷）內四十號前處，持自備鑰匙一支，竊取甲○○所有光陽牌、車牌號碼ＪＱ
    六─五一六號之重型機車，得手後，亦將該車留供己用，嗣於九十一年九月三十
    日三時十分許，其騎乘上開重型機車行經新竹市○○路○段一百九十五巷一號前
    處時，為警當場查獲，並扣得前開重型機車（亦已發還）及乙○○所有且供其為
    竊取上揭重型機車犯行時所用之鑰匙一支。
二、案經新竹市警察局移請臺灣新竹地方法院檢察署檢察官偵查起訴，及移送併案審
    理。
    理  由
一、訊據被告乙○○固對於九十一年八月十四日二十三時許，為警在新竹市○○街一
    百六十九號處所查獲之前揭重型機車，係其騎去該處；又其確曾於九十一年九月
    二十一日三時許，在新竹市○○區○○里○○路○段一百零三巷對面巷子內處，
    持自備鑰匙一支，竊得車牌號碼ＪＱ六─五一六號之重型機車等情坦承不諱，惟
    矢口否認有何持自備鑰匙竊得車牌號碼ＧＺＯ─二一八號重型機車之犯行，辯稱
    ：這輛車牌號碼ＧＺＯ─二一八號之重型機車，是己○○騎去我家後就放在我家
    的，當時他並沒有說那輛車是贓車，後來他要走時，有跟我說，可以騎該機車。
    之後我要去新竹市○○街一百六十九號那裡，沒有車，所以我就騎這臺車去那裡
    。當時在警局會坦承，是因警察說不要牽拖那麼多云云。經查：
    （一）被告於九十一年八月十三日二十二時許，在新竹市○○路○段一百七十三
          巷十三弄六號前處，持自備鑰匙一支，竊得車牌號碼ＧＺＯ─二一八號之
          重型機車，並留供己用等情，業據被告於警訊及第一次偵訊時均坦承不諱
          （見九十一年度偵字第四八○○號卷第五頁背面、第六、十九頁），並經
          被害人丁○○於警訊時陳述失竊情節在卷，且有贓證物品認領保管收據、
          車輛竊盜、車牌失竊資料個別查詢報表查詢車輛認可資料、新竹市警察局
          車輛失竊證明單、車籍作業系統—查詢認可資料及行照各一份附卷足稽（
          見九十一年度偵字第四八○○號卷第七、九至十三頁），此外，復有鑰匙
          一支扣案足資佐證（見九十一年度偵字第四八○○號卷第二五頁）。
    （二）被告雖以上揭情詞置辯，然此已為證人己○○於本院調查時堅決否認此事
          而結證稱：（你有沒有曾經把一部機車騎到被告的住處，後來將該車留在
          被告的住處？）沒有。我去被告那裡都是一下就走了。（被告有沒有曾經
          向你借過機車？）沒有。（你有沒有主動把機車借給被告過？）沒有。我
          跟他不是很熟。（對被告前次開庭時說，你把車號ＧＺＯ─二一八號重型
          機車留在他家，並且跟他說，可以騎這部車，有何意見？）我怎麼有可能
          借他車，並沒有這一回事等語明確（見本院卷第八八頁背面至九十頁），
          並為證人即查獲警員丙○○於本院調查時結證述：當時我們是到毒品通緝
          犯戊○○租房子的地方，戊○○當場被查獲，被告也在場，現場是一個透
          天厝，一樓是空的，本案的機車就停在那裡，經過查證是失竊的車輛，我
          們就請他們說明這部車是誰偷的，是誰騎的，被告就說是他騎過來的（當
          時被告有沒有提到這部車怎麼來的？）當時他說是他偷的。（在警訊過程
          中，被告有沒有提到阿欽這個人？）應該是沒有，因為如果他有提到，我
          們會去查阿欽這個人的年籍資料等語綦詳（見本院第五三頁），而被告甫
          於九十一年三月二十七日，連續二次竊取他人所有之機車，於九十一年四
          月四日為警查獲，經臺灣新竹地方法院檢察署檢察官於九十一年四月二十
          三日以九十一年度偵字第一九二三號提起公訴，本件案發當時，上揭竊盜
          案件仍在法院審理中等情，有臺灣新竹地方法院檢察署檢察官九十一年度
          偵字第一九二三號起訴書、本院九十一年度竹簡字第二八○號刑事簡易判
          決及臺灣高等法院被告全國前案紀錄表各一份在卷足按（見本院卷第一○
          六、一○七、四頁），則被告既然已涉嫌竊盜案，是其當知要更加注意如
          騎乘非自己所有機車時，必須詳究該車之來源，並在確定出借人取得該機
          車係合法且正當之情況下，方能騎乘，否則一旦被警查獲，將可能會被訴
          涉及竊盜犯行，然被告於九十一年九月三十日偵訊時係供述：不知阿欽姓
          名，亦不知聯絡方式，均係阿欽與其聯絡等語（見九十一年度偵字第四八
          ○○號卷第三四頁），嗣於本院調查時方供稱：是我朋友己○○騎去的，
          他現在在新竹看守所裡面。（你怎麼會知道他現在在竹所？）我聽朋友說
          的等語在卷（見本院卷第五十、五一頁），則被告於九十一年八月十四日
          為警查獲，卻於九十一年九月三十日受偵訊時仍不知阿欽之詳細姓名，反
          迄於本院調查時方為上揭供述，足見被告與證人己○○應非熟稔之朋友；
          而被告復自承：之前沒有見過己○○騎過這部車，己○○也沒有告訴我為
          何會有這部車，也沒有說這是他所有的車，當時己○○也沒有把行照及鑰
          匙交給我等語在卷（見本院卷第一○○頁），則被告又豈會在不確定該機
          車之取得方式是否合法及來源是否正當之情況下，率爾讓一位並不相熟的
          朋友置放來源尚堪懷疑之機車，甚且，在並未向該朋友拿取行照等車籍證
          明文件，也不再究明該朋友係如何取得該車之情況下，即騎乘該車而供己
          使用，而毫不擔心如此將致其身陷於刑事竊盜責任訴追之境地？是被告所
          辯，顯違情理之常。再者，被告於為警查獲當時，既已因涉有其他竊盜案
          件而被提起公訴，是其當知如果不能提供如何取得該機車之證據資料以供
          調查，將不免因之被訴竊盜他人所有機車之犯行，則謂其僅在警員稱不要
          牽拖那麼多等語下，即干願在警訊時，甚且在第一次受偵訊時均供承不諱
          犯有本件竊盜犯行，顯難令人置信。是以被告於本院審理時所辯上情，均
          顯與常情不符，而無足採信，應認其於警訊時及第一次偵訊時所自承：該
          車係我在今年（即九十一年）八月十三日，在竹市○○路，用自備鑰匙竊
          得，目的是代步用等語應堪採信。
    （三）再查，被告於九十一年九月二十一日三時許，在其位於新竹市香山區○○
          里○○路○段一百零三巷十五號住處對面巷子內處，持自備鑰匙一支，竊
          取車牌號碼ＪＱ六─五一六號之重型機車，得手後，亦將該車留供己用等
          情，業據被告供承明確（見九十一年度偵字第五六二九號卷第四、三二頁
          、本院卷第五五、五六、一○二至一○四頁），並經被害人甲○○於警訊
          時陳述失竊情節在卷，且有贓證物品認領保管收據、車輛竊盜、車牌失竊
          資料個別查詢報表查詢車輛認可資料及新竹市警察局車輛尋獲通報單在卷
          足憑（見九十一年度偵字第五六二九號卷第五、六、八、九頁），復有本
          院向香山派出所電詢得新竹市○○路○段一百零三巷對面巷子即為同段九
          十二巷之公務電話紀錄表一份在卷足參（見本院卷第五九頁），此外，復
          有鑰匙一支扣案可供佐證（見本院卷第四四頁），足見被告前揭所為確犯
          有此件竊盜犯行之自白，核與事實相符而堪採信。
    （四）綜上所述，本案事證明確，被告前開犯行均足堪認定，應予依法論科。
二、核被告乙○○所為，係犯刑法第三百二十條第一項之普通竊盜罪。其先後二次竊
    盜犯行，均時間緊接，反覆為之，所犯又係犯罪構成要件相同之罪名，顯均係基
    於概括之犯意，應依連續犯之規定論以一罪，並依法加重其刑。又被告所犯事實
    欄（二）所示竊盜犯行部分，雖未經起訴，惟此部分與公訴意旨即事實欄（一）
    所示部分具有連續犯之裁判上一罪關係，為本案起訴效力範圍所及，本院自應併
    予審理，附此敘明。又被告前曾於九十一年三月二十七日，連續二次竊取他人所
    有之機車，於九十一年四月四日為警查獲，經臺灣新竹地方法院檢察署檢察官於
    九十一年四月二十三日以九十一年度偵字第一九二三號提起公訴，並經本院於九
    十一年十一月二十九日以九十一年度竹簡字第二八○號刑事簡易判決判處有期徒
    刑三月在案，有前揭案號之起訴書及刑事簡易判決各一份在卷足稽（見本院卷第
    一○六、一○七頁），被告雖於上揭竊盜案件審理期間，再犯本案，惟已距離前
    開案件之案發時間將近五月，且被告係因缺乏代步工具，是以又再度為本案犯行
    等情，已據被告供述在卷（見本院卷第一○四頁），是以應認被告並非基於在九
    十一年三月二十七日為前揭竊盜案件當時已具有之概括犯意，而再為本案，而應
    係另行起意，本院自得對被告所為本案二次犯行，為實體上判決，附此敘明。爰
    審酌被告前已因竊盜案件在本院審理中，卻不知悔改，再犯本案，本件犯罪之動
    機、目的、手段、次數、所竊得財物價值、所生危害及犯後僅供承部分犯行等一
    切情狀，量處如主文所示之刑，並諭知易科罰金之折算標準，以資懲儆。又扣案
    之鑰匙二支等物，均為被告所有，且均係供其為上揭犯行所用之物等情，業據被
    告供述在卷（見九十一年度偵字第四八○○號卷第五頁背面、九十一年度偵字第
  五六二九號卷第四頁背面、本院卷第一○三頁），爰均依刑法第三十八條第一項
    第二款之規定宣告沒收之。
據上論斷，應依刑事訴訟法第二百九十九條第一項前段，刑法第五十六條、第三百二
十條第一項、第四十一條第一項、第三十八條第一項第二款，罰金罰鍰提高標準條例
第一條前段、第二條，判決如主文。
本案經檢察官鍾曉亞到庭執行職務。
中      華      民      國    九十二    年      五      月    二十七    日
                                臺灣新竹地方法院刑事第二庭
                                        法  官  楊  惠  芬
右正本證明與原本無異。
如不服本判決，應於判決送達後十日內向本院提出上訴狀( 應附繕本 )，上訴於
臺灣高等法院。
                                        書記官  鄭  明  枝
中      華      民      國    九十二    年      五      月    二十七    日
附錄本案論罪科刑法條全文：
刑法第三百二十條第一項：
意圖為自己或第三人不法之所有，而竊取他人之動產者，為竊罪，處五年以下有期
徒刑、拘役或五百元以下罰金。


司法院資訊處製作；財團法人民間司法改革基金會備份。
